【裁判字號】    96,訴,4182
【裁判日期】    970516
【裁判案由】    毒品危害防制條例
【裁判全文】
臺灣板橋地方法院刑事判決              96年度訴字第4182號
公  訴  人  臺灣板橋地方法院檢察署檢察官
被      告  甲○○
                    （現羈押在臺灣臺北看守所）
上列被告因違反毒品危害防制條例案件，經檢察官提起公訴（96
年度毒偵字第8780號）及移送併辦（臺灣板橋地方法院檢察署96
年度毒偵字第9026號），因被告於本院準備程序中為有罪之陳述
，本院告知被告簡式審判程序之旨，並聽取當事人之意見後，經
合議庭裁定由受命法官獨任進行簡式審判程序審理，判決如下：
    主  文
甲○○施用第一級毒品，累犯，處有期徒刑柒月；又施用第二級
毒品，累犯，處有期徒刑月，扣案甲基安非他命壹包之外包裝
沒收，其內之第二級毒品甲基安非他命（驗餘淨重零點柒柒玖
公克）沒收銷燬。應執行有期徒刑玖月，扣案甲基安非他命壹包
之外包裝沒收，其內之第二級毒品甲基安非他命（驗餘淨重零點
柒柒玖公克）沒收銷燬。
    事  實
一、甲○○前因施用毒品案件，經本院以九十六年度毒聲字第八
    三九號裁定送觀察、勒戒後，認無繼續施用毒品傾向，由臺
    灣板橋地方法院檢察署檢察官於民國九十六年六月六日以九
    十六年度毒偵字第三一三五號為不起訴處分確定，並於九十
    六年六月七日釋放出所。另因洗錢防制法、偽造文書等案件
    ，分別經本院於九十五年三月三日以九十五年度簡字第三五
    ○號刑事簡易判決判處有期徒刑四月，如易科罰金以銀元三
    百元折算一日，於九十五年四月三日判決確定、於九十五年
    四月二十一日以九十五年度簡字第二○四○號刑事簡易判決
    判處有期徒刑四月，如易科罰金以銀元三百元折算一日，於
    九十五年七月三日判決確定，嗣上開二罪經定應執行刑為有
    期徒刑七月，如易科罰金以銀元三百元折算一日確定，嗣於
    九十六年二月十日縮刑期滿執行完畢（致使本件構成累犯）
    。詎其猶不知悔改，於上開觀察、勒戒執行完畢釋放後之五
    年內，竟又基於施用第一級毒品海洛因及第二級毒品甲基安
    非他命之犯意，於九十七年十月一日上午十時四十五分前之
    當日某時點在臺北縣新莊市某處接受友人摻入海洛因之香菸
    點燃後吸食，以此方式施用第一級毒品海洛因一次；另於九
    十七年十月一日上午十時四十五分為警查獲採尿前逾九十六
    小時前某時，在不詳地點以將甲基安非他命置入玻璃球內燒
    烤吸食其煙霧之方式，施用第二級毒品甲基安非他命一次（
    起訴書載為於九十六年十月一日為警採尿前九十六小時內之
    某時，在不詳處所，施用第一級毒品海洛因及第二級毒品安
    非他命）。嗣於九十六年十月一日上午十時四十五分許在臺
    北縣三重市○○○路與頂崁街口為警查獲，並扣得甲基安非
    他命一包（驗餘淨重零點三七七九公克），復經採集其尿液
    送驗而查獲上情。
二、案經臺北縣政府警察局中正第一分局報告臺灣板橋地方法院
    檢察署檢察官偵查起訴暨併案，因甲○○於本院準備程序中
    為有罪之陳述，經本院合議庭裁定以簡式審判程序審理。
    理  由
一、訊據被告甲○○對於前揭犯罪事實均坦承不諱，經查：
（一）被告經警採尿送台灣尖端先進生技醫藥股份有限公司，以
      EIA 酵素免疫分析法篩檢、GC/MS 氣相層析質譜儀分析法
      確認檢驗結果，呈鴉片類陽性及甲基安非他命陰性反應，
      有該公司九十六年十月五日出具之濫用藥物尿液檢驗報告
      、尿液代碼對照表各一紙在卷可參（見九十六年度偵字第
      二二七四二號偵查卷第三十九頁、第四十三頁）。惟甲基
      安非他命經口服投與後，約百分之七十於二十四小時內自
      尿中排出，約百分之九十於九十六小時內自尿中排出，由
      於目前國內尿液中甲基安非他命之檢驗僅為鑑定其是否呈
      陽性反應，尚未定其含量，且甲基安非他命成分之檢出與
      其投與方式、投與量、個人體質、採尿時間與檢測儀器之
      精密度等諸多因素有關，因此僅憑尿液中呈甲基安非他命
      陽性反應，並無法確實推算吸食時間距採集時間之長短，
      惟依上述資料推斷，最長可能不會超過四日即九十六小時
      ，此經行政院衛生署藥物食品檢驗局於八十一年二月八日
      以（八一）藥檢壹字第○○一一五六號函釋明在案。則被
      告於前揭時為警查獲所採尿液經送驗結果雖呈甲基安非他
      命陰性反應，惟此僅足認被告於該次查獲採尿前二十六小
      時內並未施用甲基安非他命，然被告已於本院審理時自白
      查獲前四天前曾施用甲基安非他命，且查獲時並有甲基安
      非他命一包扣案，已如前述，核與被告自白施用甲基安非
      他命之事實相符，其尿液鑑定結果係因採尿時間顯逾可得
      檢測之期間等因素影響致呈陰性反應，自不得以此遽認被
      告自白與事實不符。
（二）扣案甲基安非他命一包送驗結果，確係第二級毒品甲基安
      非他命（驗餘淨重零點三七七九公克），此有交通部民用
      航空局航空醫務中心航藥鑑字第○九六一六九三號毒品鑑
      定書一紙在卷足憑（見同上偵查卷第四十六頁），應認上
      開扣案毒品確係甲基安非他命無誤。
（三）被告前因施用毒品案件經本院以九十六年度毒聲字第八三
      九號裁定送觀察、勒戒後，認無繼續施用毒品傾向，由臺
      灣板橋地方法院檢察署檢察官於九十六年六月六日以九十
      六年度毒偵字第三一三五號為不起訴處分確定，並於九十
      六年六月七日釋放出所，有臺灣高等法院被告前案紀錄表
      附卷可憑，復於觀察、勒戒執行完畢後五年內，再犯本件
      施用第一級毒品海洛因及施用第二級毒品甲基安非他命之
      事實，堪以認定。
（四）綜上卷附之各項文書、扣案證物等補強證據已足資擔保被
      告於本院調查、審理中所為之上開任意性自白之真實性，
      依刑事訴訟法第一百五十六條第一項、第二項之規定，自
      得據被告前開任意性自白及各該補強證據相互利用，認本
      件事證明確，被告犯行洵堪認定，應予依法論科。
二、按海洛因、甲基安非他命分屬於毒品危害防制條例第二條第
    二項第一款所規定之第一級毒品及同條項第二款所規定之第
    二級毒品，核被告施用海洛因、甲基安非他命之行為，分別
    係犯毒品危害防制條例第十條第一項之施用第一級毒品罪及
    同條第二項之施用第二級毒品罪。其持有毒品之低度行為，
    應為施用毒品之高度行為所吸收，均不另論罪。被告所犯上
    開二罪間，犯意各別，罪名互異，應分論併罰。又被告前因
    洗錢防制法、偽造文書等案件，分別經本院於九十五年三月
    三日以九十五年度簡字第三五○號刑事簡易判決判處有期徒
    刑四月，如易科罰金以銀元三百元折算一日，於九十五年四
    月三日判決確定、於九十五年四月二十一日以九十五年度簡
    字第二○四○號刑事簡易判決判處有期徒刑四月，如易科罰
    金以銀元三百元折算一日，於九十五年七月三日判決確定，
    嗣上開二罪經定應執行刑為有期徒刑七月，如易科罰金以銀
    元三百元折算一日確定，嗣於九十六年二月十日縮刑期滿執
    行完畢，此有臺灣高等法院被告前案紀錄表一份在卷可憑，
    其受有期徒刑之執行完畢後，五年以內故意再犯本件有期徒
    刑以上之罪，為累犯，應依刑法第四十七條第一項之規定加
    重其刑。本院審酌被告施用毒品，足以戕害身心，滋生其他
    犯罪，惡化治安，嚴重損及公益，且被告前曾犯施用毒品罪
    ，業經觀察、勒戒執行完畢釋放，仍未戒斷其施用毒品之惡
    習，竟再為本件施用毒品犯行，顯見其不思悔改，兼衡其其
    施用毒品行為於本質上係屬自我戕害行為，反社會性之程度
    應屬較低，及其犯後坦承犯行，態度尚稱良好等一切情狀，
    量處如主文所示之刑，並定其應執行之刑，以資懲儆。
三、扣案甲基安非他命一包其內之甲基安非他命（驗餘淨重零點
    三七七九公克）屬第二級毒品，且係本件查獲之毒品，不問
    屬於犯人與否，爰依毒品危害防制條例第十八條第一項前段
    規定，均併予宣告沒收銷燬之（惟鑑驗耗罄之毒品既已滅失
    ，自毋庸宣告沒收銷燬），又其外包裝係用於包裹毒品甲基
    安非他命，防其裸露、潮濕，便於攜帶施用，且均為被告所
    有，此據被告於本院審理時供明在卷，爰依刑法第三十八條
    第一項第二款規定，併予宣告沒收。
四、另臺灣板橋地方法院檢察署檢察官九十六年度毒偵字第九○
    二六號移送併辦部分，與本案起訴部分係屬同一事實，本院
    自得併予審理，附此敘明。
據上論斷，應依刑事訴訟法第二百七十三條之一第一項、第二百
九十九條第一項前段，毒品危害防制條例第十條第一項、第二項
、第二十三條第二項、第十八條第一項前段，刑法第十一條前段
、第四十七條第一項、第五十一條第五款、第三十八條第一項第
二款，判決如主文。
本案經檢察官謝岳龍到庭執行職務。
中    華    民    國    97    年    5     月    16    日
                刑事第十五庭    法  官  劉  安  榕
以上正本證明與原本無異
如不服本判決，應於判決送達後 10 日內向本院提出上訴狀（應
附繕本），上訴於臺灣高等法院。
                                書記官  陳  盈  真
中    華    民    國    97    年    5     月    20    日
附錄本案論罪科刑法條全文：
毒品危害防制條例第10條
施用第一級毒品者，處六月以上五年以下有期徒刑。
施用第二級毒品者，處三年以下有期徒刑。


司法院資訊處製作；財團法人民間司法改革基金會備份。
